臺灣臺南地方法院刑事判決
111年度交易字第1009號
公  訴  人  臺灣臺南地方檢察署檢察官
被      告  林文祺



上列被告因公共危險案件，經檢察官提起公訴（111年度偵字第1
6773號），本院判決如下：
    主  文
林文祺駕駛動力交通工具而血液中酒精濃度達百分之零點零五以
上，累犯，處有期徒刑肆月，併科罰金新臺幣壹萬元，有期徒刑
如易科罰金，罰金如易服勞役，均以新臺幣壹仟元折算壹日。
    犯罪事實及理由
一、證據能力：
  ㈠供述證據部分：
　　按簡式審判程序之證據調查，不受第159條第1項之限制，刑
    事訴訟法第273條之2定有明文，是於行簡式審判程序之案件
    ，被告以外之人於審判外之陳述，除有其他不得作為證據之
    法定事由外，應認具有證據能力。本判決所援引被告以外之
    人於審判外之陳述，因本案採行簡式審判程序，復無其他不
    得作為證據之法定事由，依上說明，應認均具有證據能力。
  ㈡非供述證據部分：
    至於卷內所存經本院引用為證據之非供述證據部分，與本案
    待證事實間均具有關連性，且無證據證明係公務員違背法定
    程序所取得，是依刑事訴訟法第158條之4之反面解釋，自有
    證據能力。
二、本案犯罪事實、證據及應適用之法條，除犯罪事實部分：起
    訴書犯罪事實欄第13行「1668號」之記載，應更正為「168
    號」；證據部分：補充「被告林文祺於本院準備及簡式審判
    程序中之自白」外，其餘均引用檢察官起訴書之記載（如附
    件）。
三、本案適用刑法第47條第1項之說明：
    被告前因公共危險案件，經臺灣高雄地方法院以106年度聲
    字第2678號裁定應執行有期徒刑1年6月確定，於民國107年1
    2月18日縮短刑期假釋出監，於108年6月18日假釋期滿未經
    撤銷視為執行完畢等情，有臺灣高等法院被告前案紀錄表可
    參，其受徒刑之執行完畢後，5年以內故意再犯本案有期徒
    刑以上之罪，且係於短時間內再犯相同類型之公共危險案件
    ，堪認具有特別惡性及對刑罰反應力薄弱之情形，應論以累
    犯，並依刑法第47條第1項規定，加重其刑。
四、爰審酌被告酒後駕車之行為，不但漠視自身之安全，更置他
    人人身、財產安全於不顧，實值非難。復考量被告犯後坦承
    犯行之態度，暨其供稱為高中畢業、目前未就業、需扶養2
    名未成年子女及雙親、家庭經濟狀況勉持等一切情狀，量處
    如主文所示之刑，並諭知有期徒刑如易科罰金，罰金如易服
    勞役之折算標準。
據上論斷，應依刑事訴訟法第273條之1第1項、第299條第1項前
段、第310條之2、第454條第2項，判決如主文。
本案經檢察官蔡佳蒨提起公訴，檢察官莊士嶔到庭執行職務。

中　　華　　民　　國　　111 　年　　10　　月　　19　　日
　　　　　　　　　刑事第七庭  法　官　陳貽明
以上正本證明與原本無異。
如不服本判決應於收受本判決後20日內向本院提出上訴書狀，並
應敘述具體理由。其未敘述上訴理由者，應於上訴期間屆滿後20
日內向本院補提理由書狀（均須按他造當事人之人數附繕本）「
切勿逕送上級法院」。 
　　　　　　　　　　　　　　　書記官  洪翊學
中　　華　　民　　國　　111 　年　　10　　月　　19　　日
　　　　　　　　　　　　　　　　　　
附錄本案論罪科刑法條：
中華民國刑法第185條之3第1項
駕駛動力交通工具而有下列情形之一者，處3年以下有期徒刑，
得併科30萬元以下罰金：
一、吐氣所含酒精濃度達每公升零點二五毫克或血液中酒精濃度
    達百分之零點零五以上。
二、有前款以外之其他情事足認服用酒類或其他相類之物，致不
    能安全駕駛。
三、服用毒品、麻醉藥品或其他相類之物，致不能安全駕駛。
　　
（附件）
臺灣臺南地方檢察署檢察官起訴書
                                    111年度偵字第16773號
　　被　　　告　林文祺　男　45歲（民國00年0月00日生）
　　　　　　　　　　　　住○○縣○○鄉○○村○○路0號
　　　　　　　　　　　　居○○市○○區○○街00號
　　　　　　　　　　　　國民身分證統一編號：Z000000000號
上列被告因公共危險案件，業經偵查終結，認應提起公訴，茲將
犯罪事實及證據並所犯法條分敘如下：
　　　　犯罪事實
一、林文祺前因公共危險案件二案，經臺灣高雄地方法院分別以
    105年度審交訴字第240號判決判處有期徒刑7月，緩刑2年、
    106年度審交訴字第13號判決判處有期徒刑1年確定。經同法
    院以106年度撤緩字第104號撤銷緩刑確定，前開二案經同法
    院以106年度聲字第2678號裁定應執行有期徒刑1年6月確定
    ，於民國107年12月18日縮短刑期假釋出監，於108年6月23
    日保護管束期滿假釋未經撤銷視為執行完畢。詎其明知吐氣
    所含酒精濃度達每公升0.25毫克以上，不得駕駛動力交通工
    具，仍於111年5月1日2時許起至4時許止，在臺南市中西區
    中華西路家樂福外路邊飲用酒類，酒後吐氣所含酒精濃度已
    達每公升0.25毫克以上，仍基於酒後駕駛動力交通工具之犯
    意，旋即自上址騎乘車牌號碼000-0000號普通重型機車離去
    。嗣於行經○○市○○區○○街0段0000號前，為閃避行人吳楊淑
    媛自摔倒地（吳楊淑媛受傷部分未據告訴），林文祺經送往
    國立成功大學醫學院附設醫院就醫，並抽血檢驗血液中酒精
    濃度達0.191%。
二、案經臺南市政府警察局第二分局報告偵辦。
　　　　證據並所犯法條
一、上揭犯罪事實，業據被告林文祺於警詢時坦承不諱，核與證
    人吳楊淑媛於警詢中證述情節相符，復有酒精測定紀錄表、
    證號查詢機車駕駛人列印頁面、車輛詳細資料報表、道路交
    通事故現場圖、道路交通事故調查報告表㈠、㈡各1份及現場
    照片10張在卷可稽，堪認被告上開任意性自白與事實相符，
    應可採信，被告犯嫌洵堪認定。
二、核被告所為，係犯刑法第185條之3第1項第1款之血液中所含
    酒精濃度達百分之零點零五以上而駕駛動力交通工具罪嫌。
    又被告曾有如犯罪事實欄所載之論罪科刑及執行情形，有本
    署刑案資料查註紀錄表、矯正簡表、臺灣高雄地方法院105
    年度審交訴字第240號判決、106年度審交訴字第13號判決、
    106年度聲字第2678號裁定各1份在卷足參，其前受有期徒刑
    執行完畢，5年以內故意再犯本件有期徒刑以上之罪，為累
    犯，請依刑法第47條第1項規定加重其刑。
三、依刑事訴訟法第251條第1項提起公訴。
　　此　致
臺灣臺南地方法院
中　　華　　民　　國　 111　　年　　8 　　月　　10　　日
　　　　　　　　　　　　　　　檢察官  蔡  佳  蒨 
本件證明與原本無異
中　　華　　民　　國   111    年    8     月    18    日
　　　　　　　　　　　　　　　書記官  陳  柏  軒  
所犯法條： 
中華民國刑法第185條之3駕駛動力交通工具而有下列情形之一者
，處3年以下有期徒刑，得併科30萬元以下罰金：
一、吐氣所含酒精濃度達每公升零點二五毫克或血液中酒精濃度
    達百分之零點零五以上。
二、有前款以外之其他情事足認服用酒類或其他相類之物，致不
    能安全駕駛。
三、服用毒品、麻醉藥品或其他相類之物，致不能安全駕駛。
因而致人於死者，處 3 年以上 10 年以下有期徒刑，得併科 2
百萬元以下罰金；致重傷者，處 1 年以上 7 年以下有期徒刑，
得併科 1 百萬元以下罰金。
曾犯本條或陸海空軍刑法第 54 條之罪，經有罪判決確定或經緩
起訴處分確定，於十年內再犯第 1 項之罪因而致人於死者，處
無期徒刑或 5 年以上有期徒刑，得併科 3 百萬元以下罰金；致
重傷者，處 3 年以上 10 年以下有期徒刑，得併科 2 百萬元以
下罰金。